【裁判字號】    98,台上,1668
【裁判日期】    980326
【裁判案由】    違反毒品危害防制條例
【裁判全文】
最高法院刑事判決            九十八年度台上字第一六六八號
上  訴  人  甲○○
上列上訴人因違反毒品危害防制條例案件，不服台灣高等法院高
雄分院中華民國九十七年十一月十二日第二審判決（九十七年度
上訴字第一三二五號，起訴案號：台灣高雄地方法院檢察署九十
六年度偵字第二三六九六號），提起上訴，本院判決如下：
    主  文
上訴駁回。
    理  由
按刑事訴訟法第三百七十七條規定，上訴於第三審法院，非以判
決違背法令為理由，不得為之。是提起第三審上訴，應以原判決
違背法令為理由，係屬法定要件。如果上訴理由書狀並未依據卷
內訴訟資料，具體指摘原判決不適用何種法則或如何適用不當，
或所指摘原判決違法情事，顯與法律規定得為第三審上訴理由之
違法情形，不相適合時，均應認其上訴為違背法律上之程式，予
以駁回。本件上訴人甲○○上訴意旨略稱：警方於其住所查獲之
MDMA 、愷他命、Nimetazepam（硝甲西泮，俗稱一粒眠），係與
友人葉柔佩、許宸碩、許皓翔、黃子賢所合資購買，供一己之施
用，非其個人購入伺機販賣牟利，原審未加調查審認，遽行判決
，自有調查職責未盡之違誤云云。
惟查原判決認定上訴人明知MDMA（俗稱搖頭丸）係毒品危害防制
條例所列管之第二級毒品；愷他命（ Ketamine，俗稱K他命）、
硝甲西泮（ Nimetazepam，俗稱一粒眠、紅豆）則係毒品危害防
制條例所列管之第三級毒品，非經許可，不得販賣，竟意圖營利
，基於販賣第二級毒品MDMA、第三級毒品愷他命、硝甲西泮之犯
意，於民國九十六年八月十四日晚上九時許，在高雄市○鎮區○
○路「享溫馨KTV」旁，以MDMA 每顆新台幣（下同）三百五十元
、愷他命一包四百五十元、硝甲西泮每顆二十元之價格，向綽號
「豬仔」之成年男子，同時購入如原判決附表一所示之物（MDMA
、愷他命、硝甲西泮），並伺機欲以MDMA每顆四百元、愷他命一
包五百元、硝甲西泮每顆二十五元之價格販賣牟利，尚未賣出，
即於同年月十五日十時許，經警在上訴人之高雄市苓雅區○○○
路二一二之一號住處搜索，並扣得上訴人所有如原判決附表一至
三所示之物等情。係依憑上訴人於警詢及檢察官偵查中所供購入
上開第二、三級毒品，欲伺機販賣圖利等不利於己之自白，及扣
案之粉末、錠劑、夾鏈袋及檢驗報告等證據，為綜合判斷，認上
訴人一行為觸犯毒品危害防制條例第四條第二項及第三項之罪，
並以第一審判決關於此部分，其認事用法均有違誤，而撤銷改判
，仍依上開法條及刑法想像競合犯之規定，從一重處斷，而於法
定刑期內論處罪刑（處有期徒刑七年四月，並為相關之從刑），
已敘明其所憑之證據及認定之理由，並以上訴人所辯：查扣案之
第二、三級毒品，係其與友人葉柔佩等人共同出資合購，供日後
施用等語，不足採信之理由甚詳。上訴意旨徒就原判決已說明之
事項為任意指摘，核與法律規定得為第三審上訴理由之違法情形
，不相適合。其上訴為違背法律上之程式，應予駁回。至於幫助
施用第二級毒品部分，係不得上訴第三審之案件，經原審判決後
，已告確定，附此敘明。
據上論結，應依刑事訴訟法第三百九十五條前段，判決如主文。
中    華    民    國  九十八  年    三    月  二十六  日
                      最高法院刑事第五庭
                          審判長法官  陳  正  庸
                                法官  賴  忠  星
                                法官  林  秀  夫
                                法官  宋      祺
                                法官  陳  祐  治
      本件正本證明與原本無異
                                      書  記  官
中    華    民    國  九十八  年    四    月    一    日
                                                      Ｑ


司法院資訊處製作；財團法人民間司法改革基金會備份。
